臺灣臺中地方法院刑事判決　　　　　　　　　　　　　九十一年度訴字第八三八號
　　公　訴　人　臺灣臺中地方法院檢察署檢察官
　　被　　　告　甲○○
右列被告因違反槍砲彈藥刀械管制條例案件，經檢察官提起公訴（九十一年度偵字第
三三一九號），本院判決如左：
    主  文
甲○○未經許可寄藏可發射子彈具有殺傷力之改造槍枝，處有期徒刑壹年陸月，併科
罰金新臺幣玖萬元，罰金如易服勞役，以新臺幣玖佰元即銀元佰元折算壹日。緩刑
伍年，緩刑期內付保護管束。扣案仿ＳＩＧ  ＳＡＵＥＲ廠半自動手槍之改造玩具手
槍（含彈匣壹個，槍枝管制編號：0000000000號）壹支及具直徑約玖點捌
肆厘米土造金屬彈頭之子彈拾顆，均沒收。
    事  實
一、甲○○明知綽號「阿寶」之姓名年籍均不詳男子，於民國九十年二月間，在臺中
    市○○路與大雅路口所交付並委託其保管具有殺傷力之仿ＳＩＧ  ＳＡＵＥＲ廠
    半自動手槍之改造金屬玩具手槍一支（含彈匣一個，係換裝土造金屬槍管及槍機
改造而成）、具直徑約九‧八四厘米土造金屬彈頭之子彈二十顆等物，均係槍砲
    彈藥刀械管制條例管制之物品，竟起寄藏上開槍、彈之犯意，而未經許可將之藏
    放於其臺中市○○區○○路二段三三巷一四號二樓住臥房床舖枕頭下。於九十一
    年二月八日晚間某時許，甲○○取出上開改造玩具手槍，駕駛車牌號碼Ｘ六─六
    六二二號自用小客車外出，欲將上開改造玩具手槍丟棄於外，後改變主意並未棄
    置而返回住所；嗣於同年月九日凌晨零時許，甲○○駕駛前開車輛進入右揭住所
    地下停車場時，為警持本院核發之搜索票在該車內右前座腳踏板處扣得上開改造
    手槍一支（含彈匣一個），並帶同甲○○至其上開住處搜索，又於甲○○臥室床
    鋪之枕頭下扣得上開子彈二十顆。
二、案經臺中市警察局第一分局報請臺灣臺中地方法院檢察署檢察官偵查起訴。
    理  由
一、右開事實，業據被告甲○○於警詢、偵查中及本院審理時均坦承不諱，並有查獲
    上開改造玩具手槍、改造子彈時之照片四幀在卷可考，且本件查扣之上開改造玩
    具手槍一枝及改造子彈二十顆經送請內政部警政署刑事警察局鑑定結果，上開改
    造玩具手槍認係以仿ＳＩＧ  ＳＡＵＥＲ廠半自動手槍製造之金屬玩具手槍，係
    換裝土造金屬槍管及槍機改造而成，槍枝各部性能良好，認具殺傷力；子彈二十
    顆，認均係土造子彈，均具直徑約九˙八四厘米之土造金屬彈頭，試射七顆，均
    可擊發，認具殺傷力，此有內政部警政署刑事警察局九十一年三月八日刑鑑字第
    ○九一○○三四六六四號鑑定函一件在卷可參，並有上開改造玩具手槍一枝、改
    造子彈二十顆扣案可稽，足見被告自白與事實相符，本案事證明確，其犯行洵堪
    認定，應依法論科。
二、被告甲○○未經許可無故寄藏上開改造手槍及子彈，核其所為，係犯槍砲彈藥刀
    械管制條例第十一條第四項未經許可寄藏可發射子彈具有殺傷力之改造槍枝罪及
    同條例第十二條第四項未經許可寄藏子彈罪。被告寄藏槍枝主要組成零件彈匣之
    行為已為其寄藏槍枝之行為吸收，而其寄藏後持有槍枝及子彈之行為係寄藏行為
    之當然結果，均不另論罪。被告以一寄藏行為，寄藏改造玩具手槍及子彈，為想
    像競合犯，應從情節較重之同條例第十一條第四項未經許可寄藏可發射子彈具有
    殺傷力之改造槍枝罪論處。爰審酌被告寄藏前開改造玩具手槍及子彈之行為，影
    響社會治安，暨其犯罪之動機、目的、手段、品行、智識程度、本件犯罪情節、
    犯罪所生之危害及犯後坦承犯行，態度良好等一切情狀，量處如主文所示之刑，
    併就所處罰金刑部分諭知易服勞役之折算標準，以示懲儆。末查被告前未曾受有
    期徒刑以上刑之宣告，有臺灣高等法院被告全國前案紀錄表及臺灣臺中地方法院
    檢察署刑案資料查註紀錄表附卷可稽，因短於思慮，致觸犯本案犯行，又尚有年
    邁母親待其奉養，此有被告庭呈之戶口名簿附卷可參，足見被告經此起訴審判，
    已知所警惕，信無再犯之虞，本院認所宣告之刑以暫不執行為適當，併諭知緩刑
    五年，緩刑期內併付保護管束，以勵自新。另被告行為後，槍砲彈藥刀械管制條
    例已刪除原同條例第十九條關於犯同條例第十一條之罪經判處有期徒刑者，應於
    刑之執行完畢或赦免後，令入勞動場所強制工作之保安處分規定，並於九十年十
    一月十四日公布施行，同年月十六日生效，雖被告犯罪在修法之前，惟依刑法第
    二條第二項保安處分適用裁判時之法律之規定，修正前槍砲彈藥刀械管制條例第
    十九條之規定，即無再適用餘地，併此敘明。又扣案仿ＳＩＧ  ＳＡＵＥＲ廠半
    自動手槍之改造玩具手槍（含彈匣一個，槍枝管制編號：0000000000
    號）一支及具直徑約九‧八四厘米土造金屬彈頭之子彈十三顆（原扣得子彈二十
    顆，經送鑑驗試射七顆，僅餘彈頭及彈殼，已失其違禁性，不另宣告沒收），均
    有殺傷力，已如前述，屬違禁物，應依刑法第三十八條第一項第一款之規定予以
    宣告沒收。
據上論斷，應依刑事訴訟法第二百九十九條第一項前段，槍砲彈藥刀械管制條例第十
一條第四項、第十二條第四款，刑法第二條第二項、第十一條前段、第五十五條、第
四十二條第二項、第七十四條第一款、第九十三條第一項、第三十八條第一項第一款
，罰金罰鍰提高標準條例第二條，判決如主文。
本案經檢察官鄒千芝到庭執行職務
中      華      民      國      九十一    年      五      月    十六    日
                                臺灣臺中地方法院刑事第一庭
                                    審判長法  官  林  清  鈞
                                          法  官  鄭  文  祺
                                          法  官  黃  裕  仁
右正本證明與原本無異。
如不服本判決，應於送達後十日內向本院提出上訴狀（須附繕本），上訴於臺灣高等
法院臺中分院。
                                          書記官
中      華      民      國    九十一    年      五      月    十六    日
附錄本案論罪科刑法條全文
槍砲彈藥刀械管制條例第十一條第四項
未經許可，持有、寄藏或意圖販賣而陳列第一項所列槍砲者，處一年以上七年以下有
期徒刑，併科新臺幣七百萬元以下罰金。
槍砲彈藥刀械管制條例第十二條第四項
未經許可，持有、寄藏或意圖販賣而陳列子彈者，處五年以下有期徒刑，併科新臺幣
三百萬元以下罰金。
